【裁判字號】    89,交易,319
【裁判日期】    890904
【裁判案由】    過失傷害
【裁判全文】
臺灣桃園地方法院刑事判決                        八十九年度交易字第三一九號
    公  訴  人  臺灣桃園地方法院檢察署檢察官
    被      告  甲○○
右列被告因過失傷害案件，經檢察官提起公訴（八十九年度偵字第五六一四號）本院
判決如左：
    主  文
甲○○因過失傷害人，處有期徒刑參月，如易科罰金以參佰元折算壹日。
    事  實
一、甲○○患有重聽，理應禁止駕駛行為，竟仍於民國（下同）八十九年三月二十日
    七時四十分許，駕駛車號Ｒ２〡五九八二號自小客車，途經桃園縣桃園市○○○
    ○街與國豐七街口時，又應注意車輛行至無號誌之交岔路口，應禮讓已通過交岔
    路口中心處之右方車，而依當時情形，復無不能注意之情事，竟於通過該交岔路
    口時，疏未注意，適有騎乘車號ＣＨＸ〡七四一號重機車（右方車）之乙○○已
    然行至交岔路口中心處之情況，致乙○○之機車撞擊其右前車身，造成乙○○右
    側股骨骨折之傷害。
二、案經被害人乙○○訴請桃園縣警察局桃園分局報請台灣桃園地方法院檢察署檢察
    官偵查起訴。
    理  由
一、前揭事實，訊據被告固不否認於右述時地與被害人機車發生車禍，惟否認有過失
    ，辯稱：伊行至路口已有減速，到路口時便停車察看有無來車，確定無來車時始
    再前行云云。惟觀諸卷附警繪現場圖示：被告車於車禍發生後，車身停於案發交
    岔路口之彼端，顯然其車甫通過交岔路口，又車後留有二道煞車痕，一為四．一
    公尺，一為三．七公尺，則依被告所言其既為停車後再起步，則車速理應無法太
    快，從而不致於產生如前所述之煞車痕，是其所言顯與事理不符，不足憑信。又
    被告車之行徑路線係沿國強十一街由北往南行駛，必然行駛於國強十一街右側車
    道，再依卷附被告車損照片所示，其車遭撞擊損部位係在其廂型車左前車門前方
    下緣板金處，佐以其煞車痕之起點始於其甫進入案發交岔路口處，可知其車係在
    車頭剛進入案發交岔路口即遭被害人機車自側面直接撞擊，佐以被告車行車路徑
    係靠近案發路段國強十一街之右側行駛，可知被害人機車已然通過該交岔路口之
    中心處，而被告車則甫進入交岔路口。次按汽車行至無號誌交岔路口，如同為直
    行車，左方車固應讓右方車先行，道路交通安全規則第一百零二條第一項第二款
    定有明文，然該條之意旨係在規範不同方向之車輛均行至交岔路口時，應由何方
    向之來車或按行駛之車道屬性，決定何者有優先通行權，以維交通之流暢，非謂
    左方車或支線道車已然行至交岔路口，猶須禮讓尚遠離路口之右方車或幹線道車
    ，如此反適足以造成交通阻塞，此觀諸同條項第六款同時規定轉彎車已達中心處
    開始轉彎時，直行車應禮讓轉彎車先行，即揭示此旨，是基於相同之理由，行至
    交岔路口之各方車輛，如遇左方車或支線車已通過交岔路口中心處，右方車與幹
    線道車自應禮讓號已進入並行至交岔路口中心處之右方車或支線道車先行，被告
    行車通衢，對於此基本之行車秩序，自應注意遵守，竟疏未注意遵守，且依當時
    情形，復無不能注意之情況，竟疏未注意，因而肇事致被害人受傷，此有診斷證
    明書可稽，其有過失至明，且其過失行為與被害人之受傷，兩者間復有相當因果
    關係，其犯罪事證已臻明確，犯行應堪認定。
二、核被告所為，係犯刑法第二百八十四條第一項前段之罪。爰審酌被告過失程度、
    犯罪後猶飾詞否認犯罪等一切情狀，量處被告如主文所示之刑，並諭知易科罰金
    之折算標準，以示懲儆。
據上論斷，應依刑事訴訟法第二百九十九條第一項前段、刑法第二百八十四條第一項
前段、第四十一條、罰金罰鍰提高標準條例第一條、第二條，判決如主文。
本案經檢察官何祖舜到庭執行職務。
中      華      民      國    八  十  九  年    九      月      四    日
                                   台灣桃園地方法院交通法庭
                                       法  官   潘  政  宏
右正本證明與原本無異。
如不服本判決，應於判決送達後十日內向本院提出上訴狀( 應附繕本 )，上訴於
臺灣高等法院。
                                        書記官   蔡春榮
中        華        民        國   八十九   年   九   月    十四    日
附錄論罪科刑法條
刑法第二百八十四條
因過失傷害人者，處六月以下有期徒刑、拘役或五百元以下罰金。致重傷者，處一年
以下有期徒刑、拘役或五百元下罰金。
從事業務之人，因業務之過失傷害人者，處一年以下有期徒刑、拘役或一千元以下罰
金。致重傷者，處三年以下有期徒刑、拘役或二千元以下罰金。


司法院資訊處製作；財團法人民間司法改革基金會備份。
